# 长期股权投资的确认时点

提问人：紫璐 时间：2012-04-20 16:06:05
A公司和B公司签订了增资扩股协议，协议中说明A公司以人民币 400 万元认购B公司新增注册资本42.8571万元人民币，A公司于 2011年 11 月支付投资款 200 万元，剩余50%的投资款即 200 万元承诺在B公司办理变更登记后 12 个月内一次性支付给B公司，请问 2011 年A公司应确认的投资成本是 200 万元还是 400 万元？

回答人：chenyiwei
投资成本应按实际交纳的出资款 200 万元确认。尚未缴纳的出资款仅是一个承诺事项，不构成现时义务，所以不是负债，相应地也不能计入投资成本。